【裁判字號】    97,交聲,922
【裁判日期】    970422
【裁判案由】    違反道路交通管理處罰條例聲明異議
【裁判全文】
臺灣臺北地方法院交通事件裁定         97年度交聲字第922號
原處分機關  臺北市交通事件裁決所
受處分人    甲○○
上列受處分人因違反道路交通管理處罰條例案件，對於臺北市交
通事件裁決所民國九十七年三月七日所為之北市裁四字第裁22-G
70B07657號處分，聲明異議，本院裁定如下：
    主  文
異議駁回。
    理  由
一、按汽車（含機車）駕駛人，行經有燈光號誌管制之交岔路口
    闖紅燈者，處新臺幣（下同）一千八百元以上五千四百元以
    下罰鍰，道路交通管理處罰條例第五十三條第一項定有明文
    ；次按汽車駕駛人有下列情形之一，當場不能或不宜攔截製
    單舉發者，得對汽車所有人逕行舉發之：「七、經以科學儀
    器取得證據資料證明其行為違規」，道路交通管理處罰條例
    第七條之二第一項第七款亦有明文。
二、本件異議人即受處分人甲○○經臺中市警察局交通警察隊以
    照相採證之方式逕行舉發其所有之車號ＭＡＨ—五九一號重
    型機車，於民國九十六年十一月十一日二十二時十分許，在
    臺中市○○路西林巷往中港路處，有「駕車行經有燈光號誌
    管制之交岔路口闖紅燈」之違規，並經原處分機關依道路交
    通管理處罰條例第五十三條第一項規定，裁處受處分人罰鍰
    四千五百元，受處分人不服，提出本件異議，其異議意旨略
    以：本人於九十六年十一月十一日騎乘ＭＡＨ—五九一號機
    車之違規事項，並未於當下攔檢提出告發（簽名），或接獲
    違規拍照存證之信函，於九十七年三月第一次接到裁決書，
    故不服裁決云云。
三、本院之判斷：
  (一)受處分人所有之上揭機車，確有於九十六年十一月十一日二
    十二時十分許，在臺中市○○路西林巷往中港路處，有「駕
    車行經有燈光號誌管制之交岔路口闖紅燈」之違規情事，為
    受處分人所未否認，且有採證照片二幀附卷可憑，違規事實
    可以認定。
  (二)受處分人辯稱：本案並未當場攔停舉發云云，惟查，本案係
    舉發單位以照相方式採證後，依道路交通管理處罰條例第七
    條之二第一項第七款規定，逕行舉發，參以首開說明，其舉
    發方式並無不合，受處分人此項辯解並非可採。
  (三)而本案之「舉發違反道路交通管理事件通知單」，由舉發單
    位交郵政機關於九十六年十二月四日向受處分人住所臺北市
    萬華區○○街八六巷三三號為送達，因未獲會晤應受送達人
    本人，亦無受領文書之同居人、受僱人，而將該文書寄存於
    萬大路郵局，並製作送達通知書二份，一份黏貼於應受送達
    人住居所門首，一份置於該受送達處所信箱或其他適當處所
    ，以為送達，依行政程序法第七十四條第一、二項之規定，
    已於九十六年十二月四日發生送達效力，上開各情，有舉發
    單位之送達證書在卷可憑，受處分人辯稱：本案「舉發違反
    道路交通管理事件通知單」並未送達云云，亦非可取。
  (四)綜上，本件違規事實明確，受處分人所辯並非可採，原處分
    機關據此援引首揭規定，裁處罰鍰四千五百元，核無不合，
    本件異議為無理由，應予駁回。
四、據上論斷，應依道路交通案件處理辦法第十九條，裁定如主
    文。
中    華    民    國  九十七  年    四    月  二十二  日
                  交通法庭法  官  高偉文
以上正本證明與原本無異
如不服本裁定應於送達後五日內向本院提出抗告狀
                          書記官  張華瓊
中    華    民    國  九十七  年    四    月  二十三  日


司法院資訊處製作；財團法人民間司法改革基金會備份。
